臺灣彰化地方法院刑事判決　　　　　　　94年度訴字第1164號
公　訴　人　臺灣彰化地方法院檢察署檢察官
被　　　告　甲○○
上列被告因違反毒品危害防制條例案件，經檢察官提起公訴（九
十四年度毒偵字第三０七四號），本院認有刑事訴訟法第二百七
十三條之一第一項之情形，而改依簡式審判程序判決如下：
    主  文
甲○○連續施用第一級毒品，累犯，處有期徒刑捌月。
    事  實
一、甲○○曾因違反毒品危害防制條例案件，經本院以九十二年
    度訴字第一０一號判決判處有期徒刑七月確定，入監執行，
    業於民國（下同）九十三年八月十三日執行完畢。又其前因
    施用毒品案件，經本院以八十七年度毒聲字第一九六六號裁
    定移送觀察、勒戒後，認無繼續施用毒品之傾向，由臺灣彰
    化地方法院檢察署檢察官於八十七年十一月二十六日以八十
    七年度偵字第九七六二號為不起訴處分確定。復於八十八年
    間，又因施用毒品案件，經本院裁定移送觀察勒戒後，認有
    繼續施用毒品之傾向，復由本院以八十八年度毒聲字第五二
    ０八號裁定移送戒治處所施予強制戒治一年，於八十八年十
    二月八日起送臺灣雲林戒治所施以強制戒治滿三個月後，其
    成效經評定合格，無繼續戒治必要，經本院以八十九年度毒
    聲字第四一四三號裁定停止戒治，所餘戒治期間付保護管束
    ，迄八十九年十一月二十九日保護管束期滿，未經撤銷其停
    止戒治，而視為業已執行期滿，此部分所犯刑事案件，則經
    本院以八十九年度易字第六五號判處有期徒刑五月確定（業
    已執行完畢）；再其於九十一年間，另因施用毒品案件，經
    本院以九十一年度毒聲字第三０七三號裁定移送戒治處所施
    予強制戒治一年，嗣經送臺灣雲林戒治所施以強制戒治滿三
    個月後，其成效經評定合格，無繼續戒治必要，而經本院以
    九十二年毒聲字第一九三八號裁定停止戒治，所餘戒治期間
    付保護管束，惟於保護管束期間因毒品危害防制條例關於刑
    事處遇程序業於九十三年一月九日修正施行，而無庸繼續執
    行上開保護管束，此部分所犯刑事案件部分，則經本院以九
    十二年度訴字第一０一號判決判處有期徒刑七月確定（業已
    執行完畢）。詎其仍不知悔改，於強制戒治執行完畢釋放後
    五年內，復基於施用第一級毒品海洛因之概括犯意，於九十
    四年三月二十一日晚間八時及同年三月三十一日晚間七時許
    ，在其位於南投縣南投市○○里○○路五四號之租屋處，以
    將第一級毒品海洛因摻水置放於注射針筒內，注射於手臂之
    方式，連續施用海洛因二次。嗣於九十四年四月一日十時二
    十分許，因其為列管毒品人口，至彰化縣警察局彰化分局接
    受採尿檢驗，經警採集其尿液送往檢驗結果呈嗎啡陽性反應
    ，因而循線獲悉上情。
二、案經彰化縣警察局彰化分局報請臺灣彰化地方法院檢察署檢
    察官偵查起訴，本院認有刑事訴訟法第二百七十三條之一第
    一項之情形，而改依簡式審判程序審理。
    理  由
一、按除被告所犯為死刑、無期徒刑、最輕本刑為三年以上有期
    徒刑之罪或高等法院管轄第一審案件者外，於刑事訴訟法第
    二百七十三條第一項程序進行中，被告先就被訴事實為有罪
    之陳述時，審判長得告知被告簡式審判程序之旨，並聽取當
    事人、代理人、辯護人及輔佐人之意見後，裁定進行簡式審
    判程序；除簡式審判程序及簡易程序案件外，第一審應行合
    議審判，刑事訴訟法第二百七十三條之一第一項、第二百八
    十四條之一分別定有明文。本件被告甲○○所涉係死刑、無
    期徒刑、最輕本刑為三年以上有期徒刑之罪或高等法院管轄
    第一審案件以外之罪，並於本院行準備程序時就被訴事實為
    有罪之陳述，本院合議庭依前揭規定，經評議結果，裁定改
    由受命法官獨任行簡式審判程序，先予敘明。
二、上揭事實，業據被告甲○○迭於警、偵訊中及本院行準備程
    序與審理時均坦承不諱，且其於九十四年四月一日為警查獲
    時所採取之尿液，經送鑑驗結果，確呈嗎啡陽性反應，此有
    彰化縣警察局彰化分局委託檢驗尿液代號與真實姓名對照單
    及詮昕科技股份有限公司於九十四年四月八日所出具之濫用
    藥物尿液檢驗報告各一紙附卷可稽，復參以施用第一級毒品
    海洛因具有成癮性，被告前又已有多次施用毒品之犯行，有
    其前案紀錄可憑，且經觀察勒戒、強制戒治，及刑之執行後
    ，仍再次施用毒品海洛因，被告顯有難以戒斷，且已成癮之
    情事，故雖被告於九十四年四月一日為警查獲前三日以外之
    施用毒品犯行未經採尿鑑驗，然依前開說明，亦應認被告之
    自白確與事實相符，洵堪採信。再查，被告曾因施用毒品案
    件，經本院以八十七年度毒聲字第一九六六號裁定移送觀察
    、勒戒後，認無繼續施用毒品之傾向，由臺灣彰化地方法院
    檢察署檢察官於八十七年十一月二十六日以八十七年度偵字
    第九七六二號為不起訴處分確定。復於八十八年間，又因施
    用毒品案件，經本院裁定移送觀察勒戒後，認有繼續施用毒
    品之傾向，復由本院以八十八年度毒聲字第五二０八號裁定
    移送戒治處所施予強制戒治一年，於八十八年十二月八日起
    送臺灣雲林戒治所施以強制戒治滿三個月後，其成效經評定
    合格，無繼續戒治必要，經本院以八十九年度毒聲字第四一
    四三號裁定停止戒治，所餘戒治期間付保護管束，迄八十九
    年十一月二十九日保護管束期滿，未經撤銷其停止戒治，而
    視為業已執行期滿，此部分所犯刑事案件，則經本院以八十
    九年度易字第六五號判處有期徒刑五月確定（業已執行完畢
    ）；再其於九十一年間，另因施用毒品案件，經本院以九十
    一年度毒聲字第三０七三號裁定移送戒治處所施予強制戒治
    一年，嗣經送臺灣雲林戒治所施以強制戒治滿三個月後，其
    成效經評定合格，無繼續戒治必要，而經本院以九十二年毒
    聲字第一九三八號裁定停止戒治，所餘戒治期間付保護管束
    ，惟於保護管束期間因毒品危害防制條例關於刑事處遇程序
    業於九十三年一月九日修正施行，而無庸繼續執行上開保護
    管束，此部分所犯刑事案件部分，則經本院以九十二年度訴
    字第一０一號判決判處有期徒刑七月確定（業已執行完畢）
    等情，有該不起訴處分書、判決書、臺灣高等法院被告全國
    前案紀錄表及臺灣彰化地方法院檢察署刑案資料查註紀錄表
    在卷足憑，被告顯係於受強制戒治執行完畢釋放後，五年內
    再犯毒品危害防制條例第十條第一項之罪，依同條例第二十
    三條第二項規定，應依法論科。綜上所述，本件犯罪事證明
    確，被告前開犯行洵堪認定。
三、核被告所為，係犯毒品危害防制條例第十條第一項之施用第
    一級毒品罪。被告先後二次施用第一級毒品海洛因之犯行，
    時間緊接，所犯係構成要件相同之罪名，顯係基於概括犯意
    反覆為之，為連續犯，應依刑法第五十六條規定，以一罪論
    ，並加重其刑。又查被告係於九十四年三月二十一日晚間八
    時及同年三月三十一日晚間七時許，連續施用第一級毒品海
    洛因二次，而公訴人僅就被告自九十一年三月二十一日晚間
    八時許，施用第一級毒品海洛因一次之犯行提起公訴，該未
    經起訴之部分，與檢察官已提起公訴之部分，因被告係基於
    概括犯意而為之，具有連續犯之裁判上一罪關係，其一部起
    訴之效力及於全部，故本院自得併予審究，併此敘明。再查
    被告曾因違反毒品危害防制條例案件，經本院以九十二年度
    訴字第一０一號判決判處有期徒刑七月確定，業於九十三年
    八月十三日執行完畢等情，有臺灣彰化地方法院檢察署刑案
    資料查註紀錄表及臺灣高等法院被告全國前案紀錄表各一份
    附卷可稽，被告於受有期徒刑之執行完畢後，五年內再犯有
    期徒刑以上之罪，為累犯，應依刑法第四十七條之規定，加
    重其刑，並依法遞加重之。爰審酌被告前曾有施用毒品罪行
    ，經送觀察勒戒、強制戒治後，猶不知悔改，再施用毒品不
    輟，不僅戕害自身健康，更辜負國家將之視為病人，並施以
    長時間之戒治處遇之苦心，惟其對他人權益之侵害仍屬有限
    ，於警詢中及本院行準備程序與審理時均已坦承犯行，暨其
    犯罪動機、目的、手段、施用之次數、期間及其智識程度、
    生活狀況等一切情狀，量處如主文所示之刑。
據上論斷，應依刑事訴訟法第二百七十三條之一第一項、第二百
九十九條第一項前段，毒品危害防制條例第十條第一項、第二十
三條第二項，刑法第十一條前段、第五十六條、第四十七條，判
決如主文。
本案經檢察官田德煙到庭執行職務。
中　　華　　民　　國　　94　　年　　8 　　月　　15　　日
                  刑事第一庭          法  官  簡璽容
以上正本證明與原本無異。
如不服本判決，應於判決送達後十日內向本院提出上訴狀 (須附
繕本)。
中　　華　　民　　國　　94　　年　　8 　　月　　15　　日
                                      書記官  王惠嬌
毒品危害防制條例第10條
施用第一級毒品者，處6 月以上5 年以下有期徒刑。
施用第二級毒品者，處 3 年以下有期徒刑。
